# 关于企业收到先征后退的房产税能否作为不征税收入的问题

提问人：Grace_p 时间：2019-05-14 10:33:00
根据 2008 财税 151 号财政部国家税务总局关于财政性资金、行政事业性收费、政府性基金有关企业所得税政策问题的通知
一、财政性资金
（一）企业取得的各类财政性资金，除属于国家投资和资金使用后要求归还本金的以外，均应计入企业当年收入总额。
（二）对企业取得的由国务院财政、税务主管部门规定专项用途并经国务院批准的财政性资金，准予作为不征税收入，在计算应纳税所得额时从收入总额中减除。
本条所称财政性资金，是指企业取得的来源于政府及其有关部门的财政补助、补贴、贷款贴息，以及其他各类财政专项资金，包括直接减免的增值税和即征即退、先征后返的各种税收，但不包括企业按规定取得的出口退税款；
请问版主：企业收到先征后退的 2013 年-2017 年房地产税能否作为不征税收入？

回答人：chenyiwei
这类退还的房地产税，一般理解并无专项用途，就是一般的政府补助（或者按税法规定退还的税款），个人理解不满足作为不征税收入的条件。